【裁判字號】    98,竹小,396
【裁判日期】    981218
【裁判案由】    損害賠償
【裁判全文】
臺灣新竹地方法院民事小額判決         98年度竹小字第396號
原      告  富邦產物保險股份有限公司
法定代理人  甲○○
訴訟代理人  丁○○
                      樓
被      告  乙○○
訴訟代理人  丙○○
上列當事人間請求損害賠償事件，本院於民國98年12月11辯論終
結，判決如下﹕
    主    文
被告應給付原告新臺幣陸仟零參元及自民國九十八年十一月十四
日起按年息百分之五計算之利息。
原告其餘請求駁回。
訴訟費用新臺幣壹仟元由被告負擔五分之四，餘由原告負擔。
本判決第一項得假執行。但被告以新臺幣陸仟零參元為原告供擔
保後，得免為假執行。
原告其餘假執行之聲請駁回。
    事實及理由
一、原告起訴主張：被告於民國98年8月6日11時30分許，駕駛車
    牌號碼7750-MY號自用小客車，行經新竹市○○路大潤發室
    內停車場處，因倒車不當之過失，致擦撞正常停放停車格內
    由原告所承保車體損失險之訴外人黃冠鈞所駕駛之車牌號碼
    7135-KX號自用小客車，該車因而受損，經被保險人楊雪清
    向原告書面通知辦理出險且經查屬實，並賠付必要修復費用
    合計新臺幣（下同）7,190元（工資7,190元、零件0元），
    此有估價單、車損照片、發票為證。依保險法第53條規定，
    原告已取得被保險人對被告之損害賠償請求權，爰依民法第
    191條之2、第196條規定，提起本件訴訟，並聲明：被告應
    給付原告7,190元；願供擔保請准予宣告假執行。
二、被告則以：其倒車時確有不小心撞倒原告所承保之前開車輛
    ，惟被害人所得請求賠償修復費用，以必要者為限。原告既
    主張被告擦撞前開車輛，應就該車受損情形負舉證之責；且
    該車於修復過程中應有相關零件、材料之使用，其以新品取
    代舊品間之差價應予扣除折舊，未料原告主張之修復費用竟
    全部屬「工資」，而未包含零件費用，顯有規避折舊扣除之
    情形，被告否認其估價單、發票等證物之真正，亦否認原告
    主張之損害數額屬必要等語，並聲明：駁回原告之訴；如受
    不利益之判決，願供擔保請准宣告免為假執行。
三、本院之判斷：
(一)原告主張被告於前揭時間、地點因倒車不當，擦撞原告所承
    保之7135-KX號自用小客車，致該車輛受損等情，業據其提
    出理算簽結作業資料、車險賠償申請書、車損照片、汽車行
    照等文件影本為證，並經本院依職權向新竹市警察局第二分
    局東勢派出所調取本件事故資料核閱無誤，復為被告所不爭
    執，自堪信為真實。且由卷附車損照片可知，原告所承保之
    7135-KX號自用小客車因被告之過失行為而受有左前車頭保
    險桿蓋摩擦、掉漆之損害。
(二)被告爭執前開車輛修復費用並非必要，並否認原告所提桃園
    汽車股份有限公司估價單及統一發票之真正，是本件應審究
    者，厥為桃園汽車股份有限公司估價單及統一發票是否為真
    正？以及，前開車輛之必要修復費用若干？分敘如下：
  1.按私文書經本人或其代理人簽名、蓋章或按指印或有法院或
    公證人之認證者，推定為真正，民事訴訟法第358條定有明
    文。查原告所提桃園汽車股份有限公司估價單及統一發票均
    蓋有該公司南新竹服務廠印章，依上開規定，應推定為真正
    ，且該估價單及統一發票乃該公司因執行業務所作成，如內
    容有不實情形，相關人員將涉及刑法第215條業務登載不實
    之罪責，在被告未能舉證證明該估價單及統一發票內容有何
    偽造或捏造情事之前，應認其為真正，足作為本件調查前開
    車輛必要修復費用為若干之證據。
  2.按物被毀損時，被害人除得依民法第一百九十六條請求賠償
    外，固不排除民法第213條至第215條之適用，惟修復費用以
    必要者為限，如係以新品換舊品，應予折舊，有最高法院82
    年台上字第892號判例可參。查原告承保之前開車輛因被告
    倒車不慎而受有左前車頭保險桿蓋摩擦、掉漆之損害已如前
    述，原告依民法第191條之2、第196條規定請求損害賠償，
    應以回復原狀所必要者為限。觀諸該估價單各項作業內容及
    更換零件記載：「前保險桿蓋X（更換）2,135元、水箱護罩
    O（拆裝）69元、保險桿附加時間（銀粉漆/2層珍珠漆；外
    傷補修；單色；超過21公分）P（塗裝）3,036元、使用烤漆
    房P（塗裝）345元、銀粉漆/2層珍珠漆調色時間（2K；1片
    ）P（塗裝）1,035元、噴漆防鏽處理時間I（檢查）1,518元
    、耗材費1,187元」等情，其中第一項更換保險桿蓋2,135元
    部分，非屬原告對被保險人之理賠範圍（見原告98年12月11
    日庭呈保險公司估價單確認明細）並未列入請求總額計算之
    中；第七項耗材費工資1,187元部分，無論由上開估價單或
    統一發票均無從得知該車廠是以何種耗材、進行如何之處理
    ，在車廠已詳細臚列各項作業內容後，何以另需工資1,187
    元，難以認定為本件修復原狀所必要，應予駁回；其餘修復
    項目，本院認均屬為使前開受損車輛回復至本件事故發生前
    且左前車頭保險桿蓋無摩擦或掉漆之狀態所必要，其價格亦
    無事證顯示有何不合理，是原告請求6,003元（69+3036+345
    +1035+1518）之範圍為有理由，應予准許。
  3.被告另辯稱原告請求之項目金額並未予以折舊云云，惟依前
    開最高法院判例意旨，如係以新品換舊品，始應予折舊，如
    係單純工資，則無折舊問題，本件依上開估價單所示，僅第
    一項更換保險桿蓋有新品換舊品之折舊問題，然該部分非原
    告理賠範圍，亦未經原告請求，至其餘項目則為工資，並無
    折舊之問題，是被告所辯礙難採信。
  4.綜上所述，原告依民法第191條之2、第196條規定請求被告
    給付6,003元及自本件起訴狀繕本送達被告（即98年11月13
    日）之翌日起按年息5％計算之利息，為有理由，其餘請求
    ，難認屬回復原狀所必要，應予駁回。
四、本判決第一項，係依小額訴訟程序所為被告敗訴判決，爰依
    職權宣告假執行，被告並陳明願供擔保請准宣告免為假執行
    ，核無不合，爰酌定相當擔保金額宣告之。原告其餘假執行
    之聲請，因訴之駁回而失所附麗，應併予駁回。另於判決時
    確定兩造應負擔之訴訟費用為1,000元。
五、據上論結，本件原告之訴為一部有理由，一部無理由，依民
    事訴訟法第79條、第436條之19第1項、第436條之23、第436
    條第2項、第392條第2項、第436條之20，判決如主文。
中    華    民    國    98    年    12    月    18    日
                  民事第二庭    法      官  梁智賢
以上正本係照原本作成。
如對本判決上訴，僅得以判決違背法令為由，並應於判決送達後
20日內向本院提出上訴狀。
中    華    民    國    98    年    12    月    18    日
                                書記官  黃詩傑


司法院資訊處製作；財團法人民間司法改革基金會備份。
